臺灣新北地方法院板橋簡易庭民事簡易判決
111年度板簡字第939號
原      告  邱猜    
訴訟代理人  潘琬婷  
被      告  易玉葉  
上列當事人間請求侵權行為損害賠償事件，原告提起刑事附帶民
事訴訟，經本院刑事庭裁定移送前來（本院111年度附民字第127
號），本院於民國111年6月23日言詞辯論終結，判決如下：
    主      文
被告應給付原告新臺幣壹拾柒萬元，及自民國一百一十一年一月
二十九日起至清償日止，按週年利率百分之五計算之利息。
本判決得假執行。
    事實及理由
一、原告主張：被告可以預見通訊軟體臉書暱稱「雷蒙德」及Li
    ne暱稱「戴夫威廉姆斯」要求提供金融帳戶收受金錢，並指
    示提領款項交付指定之人，和詐欺犯罪有關，竟貪圖單筆新
    臺幣（下同）4,000元之報酬，與「雷蒙德」、「戴夫威廉
    姆斯」所屬詐騙集團成員共同意圖為自己不法之所有，基於
    三人以上共犯詐欺、洗錢的不確定故意，於民國110年4月某
    日，將名下板橋農會帳戶（帳號000-00000000000000，下稱
    板農帳戶）、中華郵政帳戶（帳號000-00000000000000，下
    稱郵局帳戶）提供「戴夫威廉姆斯」使用。再由詐騙集團成
    員以臉書暱稱「M RauiVls」、Line暱稱「Engineer」於110
    年4、5月間，向原告佯稱在海外從事石油業，因為機器壞掉
    ，需要費用完成工作云云，致原告陷於錯誤，依指示於110
    年5月12日9時24分許匯款17萬元至前開郵局帳戶，嗣因前開
    郵局帳戶及時遭警示圈存，被告始未能順利提領該筆款項，
    被告所為致使原告受有17萬元之損害。為此，爰依侵權行為
    之法律關係，提起本件訴訟，請求被告賠償損害等語。並聲
    明：㈠被告應給付原告17萬元，及自刑事附帶民事起訴狀繕
    本送達翌日起至清償日止，按週年利率百分之5計算之利息
    。㈡原告願供擔保，請准宣告假執行。
二、被告則以：伊也是遭欺騙的、並不是共犯，原告所匯之17萬
    元尚在郵局帳戶內，同意將該筆17萬元直接退還給原告等語
    ，茲為抗辯，並聲明：原告之訴駁回。
三、法院之判斷：
  ㈠原告主張因被告前揭詐欺取財之行為，致其受有17萬元之損
    失，被告前揭行為已不法侵害原告之財產法益，且與原告所
    受損失間具相當因果關係，而構成民事侵權行為等事實，有
    本院110年度金訴字第1006號刑事判決在卷可參，並經本院
    調取上開刑事案件偵審電子卷宗查核屬實，被告對此亦不爭
    執，堪信原告前揭主張為真。
  ㈡按因故意或過失，不法侵害他人之權利者，負損害賠償責任
    。故意以背於善良風俗之方法，加損害於他人者亦同。數人
    共同不法侵害他人之權利者，連帶負損害賠償責任。不能知
    其中孰為加害人者亦同。連帶債務之債權人，得對於債務人
    中之一人或數人或其全體，同時或先後請求全部或一部之給
    付，民法第184條第1項、第185條第1項及第273條第1項定有
    明文。本件被告前開加入詐欺集團後，與其他共犯共同對原
    告行詐欺取財犯行，業不法侵害原告之財產權，致原告蒙受
    金錢損失17萬元等情，已如前述，則被告與其他共犯就原告
    所受財產上損害，應負連帶賠償責任，準此，原告依侵權行
    為之法律關係，請求被告賠償17萬元，即屬有據。
  ㈢末按遲延之債務，以支付金錢為標的者，債權人得請求依法
    定利率計算之遲延利息。給付無確定期限者，債務人於債權
    人得請求時，經其催告而未為給付，自受催告時起，負遲延
    責任。其經債權人起訴而送達訴狀，或依督促程序送達支付
    命令，或為其他相類之行為者，與催告有同一之效力。應付
    利息之債務，其利率未經約定，亦無法律可據者，週年利率
    為百分之5，民法第233條第1項、第229條第2項及第203條分
    別定有明文。本件原告請求被告給付之損害賠償，係以支付
    金錢為標的，且無確定期限及約定利率，故原告請求被告給
    付自刑事附帶民事訴訟起訴狀繕本送達翌日即111年1月29日
    起至清償日止，按週年利率百分之5計算之利息，併應准許
    。
四、綜上所述，原告依侵權行為損害賠償之法律關係，請求被告
    給付原告17萬元，及自刑事附帶民事起訴狀繕本送達翌日即
    111年1月29日起至清償日止，按週年利率百分之5計算之利
    息，為有理由，應予准許。
五、本件係依民事訴訟法第427條第1項規定適用簡易訴訟程序所
    為被告敗訴之判決，爰依同法第436條第2項、第389條第1項
    第3款規定，依職權宣告假執行。至原告陳明願供擔保聲請
    准予假執行，僅係促使本院為上開職權發動，無庸另為准許
    之表示，併予敘明。
六、由刑事庭移送民事庭之附帶民事訴訟案件，免納裁判費用，
    此有刑事訴訟法第504條第2項之明文規定。據此，原告提起
    本件刑事附帶民事訴訟請求被告賠償損害，依法無需繳納裁
    判費，另綜觀卷內資料，兩造復無其他訴訟費用之支出，爰
    無庸宣告兩造各應負擔訴訟費用之金額。
中　　華　　民　　國　　111 　年　　7 　　月　　14　　日
                  臺灣新北地方法院板橋簡易庭
                        法  官  陳怡親
以上為正本係照原本作成。
如不服本判決，應於送達後20日內，向本院提出上訴狀並表明上
訴理由，如於本判決宣示後送達前提起上訴者，應於判決送達後
20日內補提上訴理由書（須附繕本）。
中　　華　　民　　國　　111 　年　　7 　　月　　14　　日
                        書記官  劉芷寧